# 以收益法评估被投资单位

提问人：田键泯 时间：2020-03-30 22:09:35
@chenyiwei，陈版主你好，现有以下问题：
1 、被投资单位A基准日账面净资产较低（轻资产行业），例如 300 万，但以收益法评估被投资单位 2500 万，现一公司拟以 3000 万收购A公司，由于无实际资产进行增值，合并日是否以购买价 3000 万-300万=2700万的商誉？
感觉不是很妥，但是没资产的增值，不存在 借：资产 贷：资本公积做法调增，那么 2500 万-300万增值部分应该如何反应？
希望陈版主解答，谢谢！

回答人：chenyiwei
如果该项收购形成非同一控制下合并，则应根据《企业会计准则解释第 5 号》第一条规定充分识别和计量被收购方存在的符合该条规定的“可辨认性标准”的无形资产，将其在合并报表层面确认为无形资产，相应减少在购买日确认商誉的金额。该项无形资产后续在合并报表层面应在合理确定的受益年限内摊销。